【裁判字號】    89,上訴,375
【裁判日期】    890314
【裁判案由】    違反槍砲彈藥刀械管制條例
【裁判全文】
臺灣高等法院臺中分院刑事判決          民國八十九年度上訴字第三七五號
    上  訴  人
    即  被  告  甲○○
右上訴人因違反槍砲彈藥刀械管制條例案件，不服台灣苗栗地方法院中華民國八十八
年十一月二十九日第一審判決（民國八十八年度訴字第三五四號，起訴案號：台灣苗
栗地方法院檢察署民國八十八年度偵字第四二二九號），提起上訴，本院判決如左：
    主      文
原判決撤銷。
甲○○未經許可，持有可發射子彈具有殺傷力之槍枝，處有期徒刑貳年，併科罰金新
台幣貳拾萬元，罰金如易服勞役，以罰金總額與陸個月之日數比例折算。扣案之改造
手槍壹枝沒收。
    事      實
甲○○於民國（下同）八十五年八月間，自李振豪（已死亡，業經檢察官不起訴處分
確定在案）處取得具有殺傷力之仿ＢＥＲＥＴＴＡ廠半自動手槍之改造九二手槍一枝
後，即未經許可而持有之。嗣於八十八年八月十八日十四日四十分許，甲○○欲將該
改造手槍借予他人而持槍外出時，為警在苗栗縣竹南鎮○○街九十七號麥克龍遊藝場
內當場查獲，並扣得上開改造手槍一枝。案經苗栗縣警察局竹南分局報請臺灣苗栗地
方法院檢察署檢察官偵查起訴。
    理      由
一、上訴人即被告（以下簡稱為被告）甲○○雖經本院合法傳喚而無正當理由不到庭
    。惟查右開犯罪事實業據被告於警訊、偵查及原審審理時分別供認不諱（見偵查
    卷第四頁至第五頁、第十七頁反面及原審卷第二十三頁），並有扣案之上開改造
    手槍一枝足稽，而該改造手槍經送請內政部警政署刑事警察局鑑定結果認該手槍
    係以ＢＥＲＥＴＴＡ廠半自動手槍製造之玩具手槍換裝土造金屬槍管改造而成，
    機械性能良好，認具殺傷力，有該局鑑驗通知書一份在卷可稽（見偵查卷第二十
    二頁），是罪證明確，被告犯行堪以認定。又被告自李振豪收受上開改造手槍之
    時間，雖於警訊時供稱係四、五年前，於偵查時供稱係八十四年七、八月間，於
    原審供稱係八十五年八月間，前後不符，但本院認以原審所供之時間，較為具體
    可採，併此明。
二、核被告所為係犯槍砲彈藥刀械管制條例第十一條第四項之未經許可持有可發子彈
    具有殺傷力之槍枝罪。至其雖於槍砲彈藥刀械管制條例修正公布施行前即持有上
    開改造手槍，但因持有行為係屬行為之繼續，其既持有至該條例修正公布施行之
    後，即應適用修正後槍砲彈藥刀械管制條例之規定處斷，並無新舊法律比較適用
    之問題。原審予以論罪科刑，固非無見，惟查犯槍砲彈藥刀械管制條例第十一條
    之罪，應於刑之執行完畢或赦免後令入勞動場所強制工作三年，同條例第十九條
    第一項定有明文，本件被告係犯槍砲彈藥刀械管制條例第十一條第四項之罪，原
    審未予宣告刑後強制工作三年，而未說明不予宣告之理由，容有可議。被告上訴
    意旨指摘原判決量刑過重，雖無理由，但原判決既有上述可議之處，應由本院將
    原判決予以撤銷改判。爰審酌被告犯罪之動機、目的、手段、所生危害及犯後坦
    承犯罪等一切情狀，量處如主文第二項所示之刑，並就罰金部分諭知易服勞役之
    折算標準。又扣案之上開改造手槍一枝係違禁物，應依法宣告沒收之。另槍砲彈
    藥刀械管制條例第十九條第一項規定，業經司法院大法官會議於八十七年十二月
    十八日以釋字第四七一號解釋宣告自解釋公布日起與該解釋意旨不符之部分不予
    適用，本件被告持有上開改造手槍後，並未持以犯他罪，其行為之嚴重性，及所
    表現之危險性，尚未達於預防矯正其社會危險性之必要，而與憲法第二十三條所
定之比例原則不符，故不為強制工作之宣告。至另扣案之子彈四顆經送鑑定結果
    ，並無法擊發，認不具殺傷力，有上開鑑驗通知書足按，故不予宣告沒收，亦附
    此說明。
三、被告經本院合法傳喚而無正當理由不到庭，爰不待其陳述逕行判決。
四、據上論斷，應依刑事訴訟法第三百六十九條第一項前段、第三百六十四條、第二
    百九十九條第一項前段、第三百七十一條、槍砲彈藥刀械管制條例第十一條第四
    項、刑法第十一條前段、第四十二條第三項、第三十八條第一項第一款，判決如
    主文。
本案經檢察官乙○○到庭執行職務。
中      華      民      國    八十九     年      三       月    十四    日
                                  臺灣高等法院臺中分院刑事第八庭
                                        審判長法  官  羅  得  村
                                              法  官  林  輝  煌
                                              法  官  劉  榮  服
右正本證明與原本無異。
如不服本判決應於收受送達後十日內向本院提出上訴書狀，其未述上訴之理由者並
得於提起上訴後十日內向本院補提理由書（均須按他造當事人之人數附繕本）。
                                              書記官  林  玉  惠
中      華      民      國    八十九     年      三       月    十五    日
附錄條文：
槍砲彈藥刀械管制條例第十一條第四項
未經許可，持有、寄藏或意圖販賣而陳列第一項所列槍砲者，處一年以上七年以下有
期徒刑，併科新台幣七百萬元以下罰金。
                                                                        Ｑ


司法院資訊處製作；財團法人民間司法改革基金會備份。
